en: BG-BIO-07
xx: BG-BIO-07

en: BG-BIO-08
xx: BG-BIO-08

en: BG-BIO-10
xx: BG-BIO-10

en: BG-BIO-12
xx: BG-BIO-12

en: BG-BIO-13
xx: BG-BIO-13

en: BG-BIO-14
xx: BG-BIO-14

en: BG-BIO-15
xx: BG-BIO-15

en: BG-BIO-16
xx: BG-BIO-16

en: BG-BIO-17
xx: BG-BIO-17

en: BG-BIO-18
xx: BG-BIO-18

en: BG-BIO-19
xx: BG-BIO-19

en: BG-BIO-20
xx: BG-BIO-20

en: BG-BIO-21
xx: BG-BIO-21

en: BG-BIO-22
xx: BG-BIO-22

en: BO-BIO-126
xx: BG-BIO-126

en: CH-BIO-004
xx: CH-BIO-004

en: CH-BIO-006, ch-bio-scesp-006
xx: CH-BIO-006, ch-bio-scesp-006
it: CH-BIO-006, CH-BIO-006 SCESp 006

en: CH-Bio-038
xx: CH-BIO-038

en: CH-Bio-086
xx: CH-BIO-086

en: CY-BIO-001
xx: CY-BIO-001